# 请教陈老师, 可转让大额存单和不可转让大额存单的会计核算分别是怎么样

提问人：阳煦山立 0213 时间：2019-12-19 08:05:22
不可转让存单就只能持有到期，属于摊余成本计量的金额资产；
如果可转让，可根据管理层持有意图放入摊余成本计量（持有到期），或者公允价值计量且其变动计入当期损益（打算转让），或者公允价值计量且其变动计入其他综合收益（双重目的）
由于存单比较多是到期才发放收益，对于摊余成本核算属于每期计提投资收益；对于 FVTPL 通过公允价值也是计入到了投资收益（不是按期计提）；对于 FVOCI 在宣告收益时计入投资收益。

回答人：chenyiwei
基本可以这样理解，但对 FVOCI 也是要期末计提利息收入的。但计提的尚未到付息期的利息，建议列报为其他流动资产，到宣告付息日才转入应收利息。